# 钢铁行业研发费用问题

提问人：放眼未来 时间：2021-07-08 11:03:34
求教陈版及各位大神，我司是一家钢铁公司，客户会根据自己对钢材的需求对我司下订单，我司在满足客户对钢材的特殊需求时发生的费用是否可以归集未研发费用呢？完成订单后会形成一种新的产品型号并去科技局备案。

回答人：chenyiwei
要确认为研发费用，就必须证明以下几点： 1 、该研发项目单独立项，相关支出单独归集核算； 2 、该研发成果不仅适用于该特定客户合同，日后也会有其他方面的市场需求，从而足以保证研发成本的回收，即其受益不仅限于当前的特定客户合同。
如果不满足上述条件的，则相关研发支出作为合同履约成本处理。